臺灣高等法院臺南分院刑事判決
　　　　　　　　　　　　　　　　 94年度上訴字第532號　Ａ
上　訴　人
即　被　告　甲○○
　　　　　　　　　　號
上列上訴人因違反毒品危害防制條例案件，不服臺灣雲林地方法
院94年度訴字第197號中華民國94年4月29日第一審判決（起訴案
號：臺灣雲林地方法院檢察署94年度毒偵字第349號），提起上
訴，本院判決如下：
    主  文
原判決撤銷。
甲○○連續施用第壹級毒品，累犯，處有期徒刑拾壹月。
    事  實
一、甲○○前於民國86年間因違反肅清煙毒條例案件，經法院判
    處有期徒刑3年2月確定，並於88年2月26日縮短刑期假釋出
    監，刑期至89年8月23日屆滿，以已執行論。又因施用毒品
    案件，先後2次經觀察、勒戒，均認無繼續施用毒品之傾向
    ，由臺灣嘉義地方法院檢察署檢察官，分別於90年3月27 日
    、91年11月8日，以89年度毒偵字第1774號、91年度毒偵字
    第751號為不起訴處分確定。再因施用第1級毒品海洛因案件
    ，經臺灣嘉義地方法院檢察署檢察官聲請簡易判決處刑並送
    強制戒治，嗣經臺灣嘉義地方法院於92年12月31日，以92年
    度簡字第1647號，判處有期徒刑6月確定，並於93年2 月16
    日易科罰金執行完畢；而強治戒治部分，則因93年1月9日毒
    品危害防制條例修正施行，視為執行完畢，予以釋放。詎其
    不知悔改，於強治戒治執行完畢釋放後，5年內復基於施用
    第1級毒品海洛因之概括犯意，自93年7月9日起至94年1月18
    日止，連續在嘉義縣新港鄉○○村○○鄰○○街59之6號住處
    、嘉義縣及雲林縣北港鎮境內之不詳公共廁所內等地，以將
    毒品海洛因摻水置入注射針筒內注射手臂方式，平均3、4日
    施用1次之頻率，施用第1級毒品海洛因多次。嗣於94 年1月
    18日13時40分許，在雲林縣北港鎮○○○路6號「台糖冰品
    超商」前為警查獲，經採尿送驗結果呈嗎啡陽性反應。
    理  由
一、訊據被告固坦承施用毒品海洛因，惟稱係戒治後半年後才開
    始施用等語（本院卷第28頁），經查，被告甲○○於偵查、
    原審及本院審理中之均自白有施用毒品海洛因，復有雲林縣
    衛生局煙毒尿液檢驗成績書1份（偵卷第19頁），可證被告
    有施用海洛因之事實。另有臺灣嘉義地方法院檢察署檢察官
    92年毒偵緝字第158號聲請簡易判決處刑書、臺灣嘉義地方
    法院92年度簡字第1647號判決書、臺灣雲林地方法院檢察署
    刑案資料查註紀錄表（偵卷第4頁）、全國施用毒品案件紀
    錄表（偵卷第6頁）、法務部全國檢察官線上查詢刑案人犯
    在監在所最新資料報表（偵卷第9頁）、臺灣高等法院被告
    前案紀錄表各1份，可證被告於強制戒治執行完畢釋放後，5
    年內再犯毒品危害防制條例第10條之罪。綜上證據，足以佐
    證被告前開自白與事實相符。
二、按海洛因屬毒品危害防制條例第2條第2項第1款所定之第1級
    毒品。故被告甲○○所為，係犯毒品危害防制條例第10條第
    1項之施用第1級毒品罪。被告持有第1級毒品海洛因之低度
    行為，為施用第1級毒品之高度行為所吸收，不另論處。被
    告多次施用第1級毒品之犯行，時間緊接，方法相同，觸犯
    構成要件相同之罪，顯係基於概括犯意反覆為之，應依連續
    犯規定，以一罪論，並加重其刑。被告於86年間因違反肅清
    煙毒條例案件，經法院判處有期徒刑3年2月確定，並於88年
    2月26日縮短刑期假釋出監，刑期至89年8月23日屆滿，以已
    執行論，此有臺灣高等法院被告前案紀錄表1份在卷可參，
    其於5年以內再犯本件有期徒刑以上之罪，為累犯，依刑法
    第47條規定，遞加重其刑。
三、原審予以論罪科刑，固非無見，但查：被告在原審並未明確
    坦承自何時起施用海洛因（原審卷第十九頁），「法官問：
    九十三年一月九日出監後，隔多久才又施用海洛因？答：忘
    記。」原裁判逕以認定自93年1月9日後某日至94年1月18日
    止連續施用，其開始施用之始日，尚嫌空泛未致明確，被告
    在本院明確表示自戒治半年後始開始施用，其始日自應以93
    年7月9日起，較為可採，原裁判以93年1月9日起開始施用，
    自有未洽，被告上訴意旨，猶執前詞，以原判決量刑過重，
    雖不足採，惟原判決既有可議，自屬無可維持，應由本院將
    原判決撤銷改判。爰審酌被告前有違反肅清煙毒條例、竊盜
    、毒品危害防制條例之犯罪前科，有臺灣高等法院被告前案
    紀錄表1份在卷可參，素行不佳，且前經觀察、勒戒2次及強
    治戒治後，仍再犯本罪，顯見其對於毒品之依賴性甚高，有
    予較長期間隔離社會之必要，與被告施用毒品之期間、頻率
    ，和施用毒品足以造成神經方面損害，並容易引起財產、暴
    力方面犯罪，及被告犯罪後坦承犯行，態度良好等一切情狀
    ，量處如主文第二項所示之刑。
四、據上論結，應依刑事訴訟法第369條第一項前段、第364條、
    第299條第一項前段、毒品危害防制條例第10條第1項，刑法
    第11 條前段、第56條、第47條，判決如主文。
本案經檢察官劉得鉦到庭執行職務。
中　　華　　民　　國　　94　　年　　7 　　月　　19　　日
                  刑事第六庭    審判長法　官　蔡崇義
                                      法　官　吳永宋
                                      法　官　侯明正
以上正本證明與原本無異。
如不服本判決，應於收受本判決後十日內向本院提出上訴書狀。
其未敘述上訴理由者並得於提起上訴後十日內向本院補提理由書
狀（均須按他造當事人之人數附繕本）「切勿逕送上級法院」。
　　　　　　　　　　　　　　　　　　　書記官　李育儒
中　　華　　民　　國　　94　　年　　7 　　月　　20　　日
附錄法條：
毒品危害防制條例第10條：
施用第1級毒品者，處6月以上5年以下有期徒刑。
施用第2級毒品者，處3年以下有期徒刑。
